【裁判字號】    97,台上,2395
【裁判日期】    970605
【裁判案由】    偽造有價證券等罪
【裁判全文】
最高法院刑事判決            九十七年度台上字第二三九五號
上  訴  人  甲○○
上列上訴人因偽造有價證券等罪案件，不服台灣高等法院中華民
國九十六年十二月二十八日第二審判決（九十六年度上訴字第四
六六０號，起訴案號：台灣台北地方法院檢察署八十八年度偵字
第二一八０四號、八十九年度偵字第一五二、二二五五六號、九
十年度偵字第二０七四、三四一一號），提起上訴，本院判決如
下：
    主  文
上訴駁回。
    理  由
壹、事實欄第一段偽造有價證券部分：
按刑事訴訟法第三百七十七條規定：上訴於第三審法院，非以判
決違背法令為理由，不得為之；是提起第三審上訴，應以原判決
違背法令為理由，係屬法定要件。如果上訴理由書狀並未依據卷
內訴訟資料具體指摘原判決不適用何種法則或如何適用不當，或
所指摘原判決違法情事，顯與法律規定得為第三審上訴理由之違
法情形不相適合時，均應認其上訴為違背法律上之程式，予以駁
回。本件原判決認定上訴人甲○○有其事實欄第一段所載偽造有
價證券罪部分之犯行，因而維持第一審依行為時牽連犯關係，從
重論上訴人以共同偽造有價證券罪，處有期徒刑四年，並諭知相
關從刑之判決，駁回上訴人關於該部分在第二審之上訴（復就主
刑所處有期徒刑四年部分，與不得上訴之行使變造國民身分證罪
依中華民國九十六年罪犯減刑條例減得之有期徒刑二月，定其應
執行之刑為有期徒刑四年一月）。已敘明其所憑之證據及認定之
理由，而以上訴人否認犯罪所持之辯解為不足採，予以指駁綦詳
。所為論敘，俱有卷存之證據資料可資覆按，從形式上觀察，並
無判決違背法令之情形存在。上訴人上訴意旨對原判決，究竟有
如何違背法令之情形，並未依據卷內資料，為具體之指摘，徒執
其雖有藉方勝賢名義購買汽車，復以自己名義申領張惠娟之不動
產登記簿謄本及赴超商領取陳清風之身分證，但本件犯行悉由陳
麗芬主導所為，其係受陳麗芬利用云云，係以自己片面之說詞，
重為單純之事實上爭辯，並非指摘原判決違背法令之適法第三審
上訴理由。其關於偽造有價證券部分之上訴違背法律上之程式，
應予駁回。又原判決認上訴人尚牽連觸犯詐欺取財、收受贓務、
侵占遺失物及事實欄第一段之行使變造國民身分證等罪，然牽連
之偽造有價證券重罪部分，上訴人之上訴既不合法，無從為實體
上審理，詐欺取財、收受贓物、侵占遺失物及事實欄第一段之行
使變造國民身分證等輕罪部分，自亦無從適用審判不可分原則，
併同為實體上審判，亦應從程序上予以駁回，附此敘明。
貳、事實欄第二段行使變造申錦泰國民身分證部分：
按刑事訴訟法第三百七十六條所列各罪之案件，經第二審判決者
，不得上訴於第三審法院，法有明文。本件上訴人甲○○另因行
使變造國民身分證罪 (即事實欄第二段行使變造申錦泰國民身分
證部分 )，經原審依刑法第二百十六條、第二百十二條論處罪刑
，核屬刑事訴訟法第三百七十六條第一款之案件。依首開說明，
既經第二審判決，自不得上訴於第三審法院，上訴人猶復提起上
訴，顯為法所不許，此部分上訴亦應予駁回。
據上論結，應依刑事訴訟法第三百九十五條前段，判決如主文。
中    華    民    國  九十七  年    六    月    五    日
                      最高法院刑事第九庭
                          審判長法官  洪  文  章
                                法官  王  居  財
                                法官  郭  毓  洲
                                法官  黃  梅  月
                                法官  邱  同  印
      本件正本證明與原本無異
                                      書  記  官
中    華    民    國  九十七  年    六    月    九    日
                                                      Ｑ


司法院資訊處製作；財團法人民間司法改革基金會備份。
